【裁判字號】    89,訴,217
【裁判日期】    890421
【裁判案由】    損害賠償
【裁判全文】
臺灣新竹地方法院民事裁定  八十九年訴字第二一七號
    原      告  甲○○
    被      告  乙○○
右當事人間請求損害賠償事件，本院裁定如左：
    主      文
原告之訴駁回。
訴訟費用由原告負擔。
    理      由
一、按刑事庭移送民事庭之附帶民事訴訟，僅移送前之訴訟行為準用關於刑事訴訟法
    之規定，若移送後之訴訟程序，則應適用民事訴訟法，此觀刑事訴訟法第四百九
    十條及其但書之規定自明（最高法院四十四年台抗字第四號判例意旨參照）。次
    按起訴其訴訟標的確定判決之效力所及者，法院應以裁定駁回之；又經法院核定
    之民事調解，與民事確定判決有同一之效力，調解經法院核定後，當事人就該事
    件不得再行起訴，民事訴訟法第二百四十九條第一項第七款及鄉鎮市調解條例第
    二十四條第二項前段、第一項亦分別定有明文。
二、本件原告主張民國（下同）八十八年二月二十三日下午一時十分許騎乘機車行經
    竹北市○○路六家第一號橋時，竟遭未注意車前狀況及保持安全距離之由被告駕
    駛之車號ＨＴＳ－六八九號機車自後方撞擊，致原告人車倒地，受有左側足踝兩
    側骨折、腰椎第三、四、五節滑脫、左手肘挫傷之傷害，而請求被告賠償其所受
    損害合計新台幣（下同）五十二萬七千元等情。惟查被告就原告主張之前開同一
    事實，業經以原告為對造人，向新竹縣竹北市調解委員會聲請調解，嗣經該調解
    委員會於八十八年六月八日調解成立，由聲請人即被告賠償賠償對造人即原告十
    八萬元，原告則拋棄其餘民事請求權，而前開調解書送請本院以八十八年度核字
    第一一二五號核定在案等情，業據本院調取前開調解書呈請審核卷核閱屬實，則
    依前述，本件損害賠償事件既經調解成立且經本院核定，自已生與確定判決同一
    之效力；次查原告係於八十八年十二月十五日就同一交通事故損害賠償事件利用
    過失傷害之刑事訴訟程序提起本件附帶民事訴訟，亦有原告之刑事附帶民事訴訟
    起訴狀在卷可按，足見原告係於前開調解成立經核定後，復就同一事件再行起訴
    自明；原告雖於本件刑事附帶民事訴訟起訴狀主張前開調解有諸多瑕疵云云，惟
    按兩造依鄉鎮市調解條例成立之調解，業經法院核定，即令有如原告所稱之得撤
    銷之原因，在原告未提起撤銷調解之訴並得有勝訴之確定判決前，前開調解仍與
    民事確定判決有同一之效力，並得據為執行名義，此觀鄉鎮市調解條例第二十六
    條第一項之規定意旨自明（最高法院七十五年度台上字第一０三五號判例意旨亦
    可參照），是縱令前開成立之調解有得撤銷之原因，在原告未提出撤銷調解之訴
    並獲得勝訴判決前，前開成立之民事調解既仍具有與確定判決之同一效力，原告
    仍無從逕行提起本件訴訟；是參諸前開說明，原告提起之本件訴訟於法即有未洽
    ，應予裁定駁回。
三、依民事訴訟法第二百四十九條第一項第七款、第九十五條、第七十八條，裁定如
    主文。
中      華      民      國    八十九    年      四      月    二十一    日
                                  臺灣新竹地方法院民事第一庭
~B法      官  李承訓
右為正本係照原本作成。
如對本裁定抗告須於裁定送達後十日內向本院提出抗告狀。
~B法院書記官  呂超上
中      華      民      國    八十九    年      四      月    二十一    日


司法院資訊處製作；財團法人民間司法改革基金會備份。
